【裁判字號】    89,交自,8
【裁判日期】    890425
【裁判案由】    過失傷害
【裁判全文】
臺灣臺中地方法院刑事判決                       八十九年度交易字第八號
    自  訴  人  甲○○
    被      告  乙○○
右列被告因過失傷害案件，經自訴人提起自訴，本院判決如左：
    主  文
乙○○因過失傷害人，處拘役貳拾日，如易科罰金，以參佰元折算壹日。
    事  實
一、乙○○於民國八十八年十一月五日十二時許，駕駛車牌號碼ＮＳ─八六九二號自
    用小客車，由台中市○○路四百九十七號、四百九十七號間巷子，起步右轉台中
    市○○路行駛，原應注意車輛行駛時，駕駛人應注意車前狀況，俾以隨時採取必
    要之安全措施，而依當時情形，又無不能注意之情事，竟疏於注意及此，適有劉
    慧琪所駕駛車牌號碼ＫＹＣ─三五五號機車搭載甲○○，亦疏未注意遵守交通標
    線，沿台中市○○路，由四平路往墩化路方向逆向行駛，二車因而在上開交叉路
    口發生擦撞，致劉慧琪所駕駛上開機車人車倒地，致甲○○受右脛腓骨完全性骨
    折及左膝外傷性關節炎等之傷害。乙○○見肇事後，隨即託甲○○之同事報警處
    理，並陳述肇事經過，自首犯罪，而接受裁判。
二、案經被害人甲○○提起自訴。
    理  由
一、訊據被告乙○○固不否認其有於右揭時地，駕駛上開車輛與劉慧琪所騎乘之機車
    發生車禍，並致自訴人甲○○受有上開傷害之事實，惟矢口否認其有何過失之犯
    行，辯稱：係劉慧琪逆向行駛，伊並無任何過失云云。惟查：右揭犯罪事實，業
    據自訴人指述歷歷，核與劉慧琪所供述之情節相符。而被告係自用小客車前保險
    桿撞及劉慧琪所騎乘之機車，當時被告正當起步，車速約時速十公里等情，業據
    被告供述在卷，以被告車速甚慢之情形下，猶正面撞擊前揭機車，足證當時被告
    並未注意車前狀況。此外，並有驗傷診斷證明書、台中市○○○道路交通事故調
    查報告表各一紙及照片二幀附卷可稽。按車輛行駛時，駕駛人應注意車前狀況，
    俾以隨時採取必要之安全措施，道路交通安全規則第九十四條第三項定有明文，
    被告於駕車自應注意上述道路交通安全規定，且依當時路況，又無不能注意之情
    形，竟疏不注意為之，以致肇事，致自訴人受有右開傷害，被告自顯有過失。雖
    自訴人之使用人劉慧琪駕駛車輛逆向行駛同有過失，但被告仍不能執此解免過失
    之責任。所辯伊並無過失云云，要屬卸責之詞，殊不足取。再自訴人確因本件車
    禍受傷，已如前述，且被告過失駕駛行為，與自訴人之受有傷害間，具有相當因
    果關係，被告過失傷害犯行，堪以認定。
二、核被告乙○○所為，係犯刑法第二百八十四條第一項前段之過失傷害人之罪。被
    告於肇事後向到現場處理之警員自首，有警局筆錄可稽，應依法減輕其刑。爰審
    酌被告過失程度之尚輕、自訴人所受傷害程度、自訴人之使用人劉慧琪駕駛車輛
    同有過失、被告肇事後態度及肇事後被告迄今仍未與告訴人達成民事和解，取得
    諒解等一切情狀，量處如主文所示之刑，並諭知易科罰金之折算標準，以資懲儆
    。
據上論斷，應依刑事訴訟法第三百四十三條、第二百九十九條第一項前段、刑法第二
百八十四條第一項前段、第六十二條前段、第四十一條、罰金罰鍰提高標準條例第一
條前段、第二條，判決如主文。
中        華        民        國    八十九    年    四    月    二十五   ?
                                      台灣台中地方法院交通法庭
                                          法  官    許 金  樹
右正本證明與原本無異。
如不服本判決，應於判決送達後十日內向本院提出上訴狀，上訴於臺灣高等法院臺中
分院(須附繕本)。
                                          書記官
中        華        民        國    八十九    年    四    月   二十八   日
附錄論罪科刑實體法條文：
刑法第二百八十四條第一項：
因過失傷害人者，處六月以下有期徒刑、拘役或五百元以下罰金。致重傷者，處一年
以下有期徒刑、拘役或五百元以下罰金。
(罰金部份業經提高十倍為五千元)


司法院資訊處製作；財團法人民間司法改革基金會備份。
